【裁判字號】    97,訴,529
【裁判日期】    970829
【裁判案由】    強盜等
【裁判全文】
臺灣桃園地方法院刑事判決               97年度訴字第529號
公  訴  人  臺灣桃園地方法院檢察署檢察官
被      告  戊○○
                    （現於臺灣桃園看守所羈押中）
指定辯護人  本院公設辯護人  丙○○
上列被告因竊盜等案件，經檢察官提起公訴（97年度偵字第1057
6 號），本院判決如下：
    主  文
鍾宗源攜帶兇器、踰越牆垣、毀壞安全設備、於夜間侵入住宅、
有人居住之建築物竊盜，處有期徒刑拾月；又攜帶兇器竊盜，未
遂，處有期徒刑肆月。應執行有期徒刑壹年。
被訴傷害部分，公訴不受理。
    事  實
一、鍾宗源前曾於由丁○○所經營，位於桃園縣龜山鄉○○路17
    7 巷7 之2 號，夜間設有保全人員看守之弘宇塑膠有限公司
    （下簡稱弘宇公司）任職，嗣離職時因薪資問題與弘宇公司
    產生糾紛後，竟心生不滿而意圖為自己不法之所有，基於單
    一之接續竊盜犯意：(一)於民國97年4 月25日晚間11時許，踰
    越位於桃園縣龜山鄉下湖3 號甲○○住處之圍牆而進入後，
    徒手竊取木梯1 座，旋持該木梯前往弘宇公司，利用木梯踰
    越弘宇公司圍牆，再徒手毀壞通風窗進入弘宇公司，並持現
    場所有對人之生命、安全構成威脅，客觀上足供兇器使用之
    一字起子1 把破壞門鎖進入辦公室行竊，惟因警報鈴聲大作
    而逃逸，始未得逞；(二)於同年月26日凌晨4 時許，再以相同
    方式進入甲○○住處竊取鋁梯1 座後，持該鋁梯前往弘宇公
    司，利用鋁梯踰越弘宇公司圍牆，而由同一通風口進入弘宇
    公司，並為避免警鈴聲響起而持現場所有對人之生命、安全
    構成威脅，客觀上足供兇器使用之剪刀1 把，剪斷毀壞保全
    警報器線路後，進入辦公室竊得現金新臺幣（下同）160 元
    ，得手後供己花用殆盡；(三)於同年月27日晚間11時許，再以
    相同方式進入甲○○住處竊取鋁梯1 座及堆高機鑰匙1 把後
    ，持該鋁梯前往弘宇公司，利用鋁梯踰越弘宇公司圍牆，而
    由同一通風口進入弘宇公司，竊得板手10支，並隨即逃離該
    處。
二、鍾宗源於竊得板手10支並離開弘宇公司後，逃逸至乙○○所
    經營，位於桃園縣龜山鄉○○路177 巷口之檳榔攤前，再另
    起意圖為自己不法所有之竊盜犯意，打開檳榔攤之貨櫃門，
    欲再進入竊取物品時，為乙○○發覺形跡可疑而制止，並以
    右手手臂由後方攬住鍾宗源之胸部，鍾宗源為求離去，乃持
    所竊得之板手1 支，毆打乙○○之右手手臂，致乙○○受有
    右手腕扭傷之傷害（傷害部分業據乙○○撤回告訴），乙○○雖因而鬆手，惟鍾宗源正欲逃逸之際，即因弘宇公司之保
    全人員報警處理，而為員警於檳榔攤前當場查獲，始知悉上
    情。
三、案經甲○○、丁○○訴由桃園縣政府警察局龜山分局報請臺
    灣桃園地方法院檢察署檢察官偵查後提起公訴。
    理  由
甲、有罪部分：
壹、程序事項：
一、按被告以外之人於偵查中向檢察官所為之陳述，除顯有不可
    信之情況者外，得為證據；被告以外之人於審判外之陳述，
    雖不符前4 條之規定，而經當事人於審判程序同意作為證據
    ，法院審酌該言詞陳述或書面陳述作成時之狀況，認為適當
    者，亦得為證據，刑事訴訟法第159 條之1 第2 項、第 159
    條之5 分別定有明文。本案證人甲○○於偵查中向檢察官所
    為之供述及於警詢中之陳述，經被告及其指定辯護人於本院
    審理中均表示無意見而同意作為證據，且本院審酌該陳述作
    成時之狀況並無瑕疵之情狀存在而認為適當，亦復查無顯有
    不可信之情況存在，揆諸上開說明，自得為證據。
二、本案認定犯罪事實所引用之本案卷內所有卷證資料（包含文
    書證據、物證等證據），並無證據證明係公務員違背法定程
    序所取得，且被告及其指定辯護人於本院審理終結前就卷內
    所有之卷證資料之證據能力均表示無意見，又卷內之文書證
    據，亦無刑事訴訟法第159 條之4 之顯有不可信之情況與不
    得作為證據之情形，則依刑事訴訟法第159 條之5 之規定，
    本案認定犯罪事實所引用之本案卷證所有文書證據、物證等
    證據，均有證據能力。
貳、實體事項：
一、上開犯罪事實，業據被告鍾宗源迭於警詢、偵查及本院審理
    中坦承不諱，核與證人甲○○、丁○○於警詢、偵查之證述
    ，及乙○○於本院審理中之證述互核大致相符，此外，復有
    贓物認領保管單2 紙及現場照片等件在卷可稽，足認被告之
    自白與事實相符而值採信，是本案事證明確，被告犯行洵堪
    認定，應依法論科。
二、按刑法第321 條第1 項第3 款之攜帶兇器竊盜罪，係以行為
    人攜帶兇器竊盜為其加重條件，此所謂兇器，其種類並無限
    制，凡客觀上足對人之生命、身體、安全構成威脅，具有危
    險性之兇器均屬之，且祇需行竊時攜帶此種具有危險性之兇
    器為已足，並不以攜帶之初有行兇之意圖為必要，亦不以使
    用為必要。本案被告所用以破壞門鎖之一字起子、剪斷警報
    器線路之剪刀及前往檳榔攤所攜帶之板手均為金屬製，且一
    字起子及剪刀之前端亦呈尖銳狀，客觀上自足以對人之生命
    、身體、安全構成威脅，而具有危險性，堪認係屬兇器無訛
    。次按如數行為於同時同地或密切接近之時地實施，侵害同
    一之法益，各行為之獨立性極為薄弱，依一般社會健全觀念
    ，在時間差距上，難以強行分開，在刑法評價上，以視為數
    個舉動之接續施行，合為包括之一行為予以評價，較為合理
    ，則屬接續犯，而為包括之一罪，最高法院著有86年臺上字
    第3295號判例要旨可資參照。本案被告鍾宗源就犯罪事實一
    之部分，係因與弘宇公司有薪資糾紛始心生不滿而起意竊盜
    ，並接連三日遂行同一計畫之竊盜犯行，且竊取甲○○所有
    木梯、鋁梯之目的亦係在進入弘宇公司行竊，而其行竊之時
    間緊密，侵害之法益又均屬同一，則揆諸上開說明，其多次
    竊盜行為之獨立性薄弱，於刑法評價上，應僅論以一罪。是
    核被告所為，就犯罪事實一部分，係犯刑法第321 條第1 項
    第1 款、第2 款、第3 款之攜帶兇器、踰越牆垣、毀壞安全
    設備、於夜間侵入住宅、有人居住之建築物竊盜罪，公訴意
    旨認此部分應係分別構成加重竊盜5 罪及加重竊盜未遂1 罪
    ，容有誤會；而就犯罪事實二部分，則係犯同法第321 條第
    2 項、第1 項第3 款之攜帶兇器竊盜未遂罪（公訴意旨原認
    應構成準強盜罪，惟業據公訴人當庭予以更正起訴法條，又
    因基本社會事實同一，且本院復已就檢察官起訴傷害部分另
    為不受理之諭知如下，是並未涉及起訴事實之一部減縮，本
    院自無庸再為任何處理），此部分被告著手於加重竊盜犯罪
    行為之實行而不遂，為未遂犯，依刑法第25條第2 項規定，
    按既遂犯之刑減輕之。又被告所犯上開2 罪間，行為互殊、
    犯意各別，應予分論併罰。末按刑法第321 條第1 項所列各
    款為竊盜之加重條件，如犯竊盜罪兼具數款加重情形時，因
    竊盜行為祇有一個，仍祇成立一罪，不能認為法律競合或犯
    罪競合，最高法院亦著有69年臺上字第3945號判例要旨參照
    ，是本案被告先後多次侵入住宅、有人居住之建築物，及毀
    損通風窗口、門鎖、警報器線路之行為，因均已結合於所犯
    加重竊盜之罪質中，無更行構成侵入住宅罪及毀損罪之理，
    故公訴人認此應另構成侵入住宅6 罪及毀損3 罪，亦有誤會
    ，再予敘明。爰審酌被告因薪資問題與弘宇公司產生糾紛後
    ，不循正當法律途徑以資解決，反卻動手行竊弘宇公司之物
    品，復又著手行竊乙○○所有之檳榔攤，觀念顯然有所偏差
    ，並欠缺尊重他人財產法益之觀念，惟兼衡其於犯後能坦承
    犯行，態度良好，且深具悔意，併本案所竊取物品之價格非
    高，亦大部分已為被害人所領回等一切情狀，分別量處如主
    文所示之刑，並定其應執行刑。至公訴人雖另聲請本院審酌
    被告犯罪情節而具體求刑有期徒刑6 年，並宣告強制工作，
    然本院衡酌本案之犯罪情節及犯罪所生危害後，認此等刑度
    已足對被告收懲戒之效，又本案被告所竊物品並非貴重，犯
    罪情節亦非危害社會甚鉅，且被告並無任何犯罪之前案紀錄
    ，有臺灣高等法院被告前案紀錄表可稽，是被告就刑罰之適
    應性如何，仍有待觀察，未可遽謂刑罰無法達矯治之效而須
    另謀處遇方法，再審酌其素行、本案之犯罪情節等客觀事證
    ，亦難認被告即係有犯罪習慣或因遊蕩或懶惰成習而犯罪，
    故本院審酌結果，認仍給予被告刑罰教育以察其效之機會為
    妥，公訴人此部分之聲請，亦有非可採。至被告所用以破壞
    門鎖之一字起子、破壞警報器線路之剪刀及攜帶至乙○○檳
    榔攤行竊之板手，雖均係供被告犯本案所用之物，但未據扣
    案，且非被告所有，是爰不併為沒收之諭知，附此敘明。
乙、公訴不受理部分：
一、公訴意旨略以：被告鍾宗源於97年4 月27日自弘宇公司竊得
    板手10支並離開後，逃逸至乙○○所經營，位於桃園縣龜山
    鄉○○路177 巷口之檳榔攤前，再另起意圖為自己不法所有
    之犯意，打開檳榔攤之貨櫃門，欲再進入竊取物品時，為乙○○發覺形跡可疑而制止，並以右手手臂由後方攬住鍾宗源
    之胸部，鍾宗源為求離去，乃持所竊得之板手1 支，毆打乙○○之右手手臂，致乙○○受有右手腕扭傷之傷害（傷害部
    分業據乙○○撤回告訴），因認被告另涉犯有刑法第277 條
    第1 項之傷害罪嫌。
二、按告訴乃論之罪，告訴人於第一審辯論終結前，得撤回其告
    訴；告訴經撤回者，法院應諭知不受理之判決，並得不經言
    詞辯論為之，刑事訴訟法第238 條第1 項、第303 條第3 款
    及第307 條分別定有明文。
三、經查，本案告訴人乙○○告訴被告傷害案件，檢察官認係涉
    犯刑法第277 條第1 項之普通傷害罪，依同法第287 條前段
    之規定，須告訴乃論。茲據告訴人乙○○於本院審理中已當
    庭表示撤回本案告訴（見97年8 月22日審判筆錄），揆諸前
    開說明，自應就此部分諭知不受理判決。
據上論斷，應依刑事訴訟法第299 條第1 項前段、第303 條第 3
款，刑法第321 條第1 項第1 款、第2 款、第3 款、第2 項、第
25條第2 項、第51條第5 款，判決如主文。
本案經檢察官董良造到庭執行職務。
中    華    民    國    97    年    8     月    29    日
                    刑事第十庭  審判長法  官    江德民
                                      法  官    陳世旻
                                      法  官    蘇昌澤
以上正本證明與原本無異。
如不服本判決，應於判決送達後10日內向本院提出上訴狀（應附
繕本），其未敘述上訴理由者，應於上訴期間屆滿後20日內補提
理由書狀於本院，上訴於臺灣高等法院。
                                      書記官    田宜芳
中    華    民    國    97    年    9     月    2     日
附錄論罪科刑依據之法條：
中華民國刑法第321 條（加重竊盜罪）
犯竊盜罪而有左列情形之一者，處六月以上、五年以下有期徒刑
：
一、於夜間侵入住宅或有人居住之建築物、船艦或隱匿其內而犯
    之者。
二、毀越門扇、牆垣或其他安全設備而犯之者。
三、攜帶兇器而犯之者。
四、結夥三人以上而犯之者。
五、乘火災、水災或其他災害之際而犯之者。
六、在車站或埠頭而犯之者。
前項之未遂犯罰之。


司法院資訊處製作；財團法人民間司法改革基金會備份。
